【裁判字號】    94,交易,351
【裁判日期】    950320
【裁判案由】    過失致死
【裁判全文】
臺灣高雄地方法院刑事判決             94年度交易字第351號
公  訴  人  臺灣高雄地方法院檢察署檢察官
被      告  甲○○
上列被告因過失致死案件，經檢察官提起公訴（94年度偵字第20
659 號），嗣被告於本院準備程序中，就被訴事實為有罪之陳述
，經合議庭裁定由受命法官獨任適用簡式審判程序審理，本院判
決如下：
    主  文
甲○○因過失致人於死，處有期徒刑陸月，如易科罰金，以參佰
元折算壹日。
    事  實
一、甲○○考領有普通小型車駕駛執照，其於民國94年8 月25日
    上午8 時許，駕駛車牌號碼0417-JM 號自用小客車，搭載陳
    埱婷，沿高雄縣大寮鄉○○路由南往北方向行駛，本應注意
    行車速度，依標誌或標線之規定，無標誌或標線者，在郊外
    道路時速不得超過60公里，且駕駛人應注意車前狀況，隨時
    採取必要之安全措施，以避免危險之發生，而依當時日間、
    天候晴、視距良好、路面乾燥無障礙物，客觀上並無不能注
    意之情形，竟疏未注意，貿然以每小時90至100 公里之時速
    疾駛，同日上午8 時10分許，以上開時速，行經該路22號前
    約10公尺時，見該址有砂石車駛出，甲○○見狀急踩煞車，
    惟因車速過快一時失控，所駕駛之車輛遂侵入對向車道，適
    有黃詩旻騎乘車牌號碼H9K-683 號重型機車於對向車道行駛
    （即沿華中路由北往南方向行駛），甲○○所駕駛之失控車
    輛乃撞及黃詩旻所騎乘之機車，致黃詩旻人車倒地，因而受
    有顱骨破裂骨折等傷害，並於送醫途中不治死亡。車禍後甲
    ○○隨即以電話呼叫救護車並聯絡其父林釗銘到場處理，救
    護車至現場時，因林鐘慶亦受有傷害，遂留其父林釗銘於現
    場，並於高雄縣政府警察局林園分局港埔派出所警員乙○○
    趕赴事故現場處理時，代林鐘慶主動向乙○○警員告知係林
    鐘慶駕車肇事，嗣並接受裁判。
二、案經高雄縣政府警察局林園分局報告臺灣高雄地方法院檢察
    署檢察官偵查起訴。
    理  由
一、訊據被告甲○○對上揭犯罪事實均坦承不諱，本院復審酌：
  (一)被告與被害人黃詩旻於上揭時、地發生車禍之事實，除據被
    告於警詢、偵查及本院審理時供承屬實外，核與證人即被告
    所搭載之乘客陳埱婷於警詢證述之發生車禍情節相符，並有
    高雄縣政府警察局林園分局道路交通事故現場圖、道路交通
    事故調查報告表(一)、(二)、處理交通事故紀錄表各乙份及肇事
    現場照片24幀在卷可稽；而該被害人確係因本件車禍致受有
    顱骨破裂骨折等傷害，嗣因而不治死亡之事實，亦經臺灣高
    雄地方法院檢察署檢察官督同法醫師相驗明確，並製有相驗
    屍體證明書、驗斷書及勘（相）驗筆錄各乙份附卷可憑，堪
    認屬真實。
  (二)按「行車速度，依標誌之規定，無標誌者，在郊外道路時速
    不得超過六十公里」、「汽車行駛時，駕駛人應注意車前狀
    況，並隨時採取必要之安全措施」，道路交通安全規則第九
    十三條第一項第一款、第九十四條第三項分別定有明文。經
    查，被告於本院審理時坦承其行車速度約90至100 公里，因
    車速過快致失控侵入被害人車道等情無訛，足見被告確實超
    速行駛且未注意車前狀況。再者，觀諸前揭交通事故調查報
    告所載，案發當時天氣晴朗，日間視距良好，道路乾燥無任
    何缺陷與障礙，並無不能注意之情事，被告駕車竟疏未注意
    車前狀況且超速行駛，其有此部分之過失，已甚明顯。
  (三)綜上所述，被告就本件車禍之發生確有過失行為，其過失行
    為確使被害人因而死亡，是被告之過失行為與該被害人之死
    亡結果間，應具有相當因果關係無疑。是以，本件事證已臻
    明確，被告之犯行應堪認定。
二、核被告所為，係犯刑法第276 條第1 項過失致死罪。又被告
    於肇事後雖因自身受傷而至小港醫院就醫，然留置其父林釗
    銘於現場，對於未發覺之犯罪，主動向處理事故之警員乙○
    ○告知被告係駕車肇事者，並接受本院裁判，業據被告於本
    院審理時供陳在卷，核與證人即警員乙○○於本院審理證述
    情節相符（參本院卷第64頁），被告甲○○核已自首，應依
    刑法第62條前段規定，減輕其刑。爰審酌被告未能遵守交通
    規定，以維被害人之安全，終致被害人受有前揭嚴重傷勢，
    並因而不治死亡，帶給被害人家屬無限精神苦痛，惡行自屬
    非輕，復迄今未與被害人家屬達成和解，彌補被害人家屬，
    本不宜輕縱，惟另考量被告無任何前科紀錄，此有本院被告
    院內索引卡紀錄表、臺灣高等法院被告前案紀錄表各乙份在
    卷可按，素行非不良，且被告於犯後坦承犯行，態度尚稱良
    好等一切情狀，酌情量處如主文所示之刑，並諭知易科罰金
    之折算標準，以資懲儆。
據上論斷，應依刑事訴訟法第273 條之1 第1 項、第299 條第1
項前段、刑法第276 條第1 項、第62條前段、第41條第1 項前段
，罰金罰鍰提高標準條例第1 條前段、第2 條規定，判決如主文
。
本案經檢察官丙○○到庭執行職務。
中    華    民    國    95    年    3     月    20    日
                    交通法庭    法  官  林揚奇
以上正本證明與原本無異。
如不服本判決，應於收受送達後10日內向本院提出上訴書狀。
中    華    民    國    95    年    3     月    20    日
                                書記官  于耀文
附錄本判決論罪之法條：
刑法第二百七十六條
因過失致人於死者，處二年以下有期徒刑、拘役或二千元以下罰
金。


司法院資訊處製作；財團法人民間司法改革基金會備份。
